臺灣高等法院高雄分院刑事判決
111年度上訴字第664號
上  訴  人  
即  被  告  洪浚愷



選任辯護人  陳永祥律師
上  訴  人  
即  被  告  潘俊翰


指定辯護人  義務辯護人翁羚喬律師
上列上訴人因違反毒品危害防制條例等案件，不服臺灣高雄地方
法院110年度訴字第768號，中華民國111年5月13日第一審判決（
起訴案號：臺灣高雄地方檢察署110年度偵字第18827、18828號
、110年度毒偵字第1108號；移送併辦案號：同署110年度偵字第
23270號），提起上訴，本院判決如下：
    主  文
原判決關於定執行刑部分，均撤銷。
洪浚愷附表一所犯各罪所處之刑，應執行刑有期徒刑陸年。
潘俊翰附表一所犯各罪所處之刑，應執行刑有期徒刑貳年陸月。
其他上訴駁回（即潘俊翰所犯附表一所示各罪及轉讓偽藥罪之宣
告刑部分）。
   事實及理由
壹、程序事項：
一、上訴人即被告潘俊翰（下稱被告潘俊翰）經合法傳喚，無正
    當理由不到庭，爰不待其陳述，逕行判決。
二、本件上訴人即被告洪浚愷（下稱被告洪浚愷）及辯護人等於
    本院準備程序及審判程序中，已陳明上訴範圍為：被告洪浚
    愷係就原判決定執行刑部分上訴，所犯各罪之犯罪事實、宣
    告刑及沒收均不在上訴範圍；被告潘俊翰係就原判決認定各
    罪之宣告刑及定執行刑部分上訴，各罪之犯罪事實及沒收均
    不在上訴範圍等語（見本院卷第92至93頁、第126頁），故
    而，本院僅就原判決各被告前揭上訴範圍進行審理，至於原
    審判決其他部分，則非本院審查範圍。
貳、本案據以審查原判決前揭量刑妥適與否之原審所認定之犯罪
    事實、所犯罪名、宣告刑（被告洪浚愷部分）：
一、犯罪事實：
　㈠洪浚愷、潘俊翰均明知經毒品危害防制條例第2條第2項第3款
    規定為第三級毒品之愷他命及4-甲基甲基卡西酮（Mephedro
    ne），均係依法列管之毒品，不得非法販賣，竟共同基於販
    賣第三級毒品以營利之犯意聯絡，以通訊軟體微信暱稱「呦
    」、「愷愷」等帳號與購毒者聯繫交易毒品事宜，洪浚愷負
    責自不詳上游進貨取得第三級毒品愷他命及含第三級毒品4-
    甲基甲基卡西酮成分之毒品咖啡包，並與購毒者聯繫，潘俊
    翰則負責將毒品外送給購毒者、與購毒者聯繫，並提供名下
    中國信託商業銀行帳號000000000000號帳戶給購毒者匯入購
    買毒品之價金，2人即於附表一各編號所示時間、地點，以
    該附表所示金額，販賣如該附表所示種類、數量之毒品予該
    附表所示之購毒者，藉此牟取不法利益（共12次）。
  ㈡潘俊翰明知愷他命除為毒品危害防制條例第2條第2項第3款規
    定之第三級毒品，亦為藥事法第83條第1項所規定之偽藥，
    不得非法轉讓，竟另基於轉讓偽藥愷他命之犯意，於民國11
    0年3月27日1時許，在高雄市○鎮區○○街00巷00號，轉讓愷他
    命1包（無證據證明淨重已達20公克）予其友人張子霈施用
    。
二、所犯罪名：
  ㈠被告洪浚愷就犯罪事實欄㈠所為，均係犯毒品危害防制條例第
    4條第3項之販賣第三級毒品罪（共12罪）。
  ㈡被告潘俊翰就犯罪事實欄㈠所為，均係犯毒品危害防制條例第
    4條第3項之販賣第三級毒品罪（共12罪）；就犯罪事實欄㈡
    所為，係犯藥事法第83條第1項之轉讓偽藥罪。
三、被告洪浚愷部分之宣告刑：　　
　　如附表一「原審主文」欄（洪浚愷部分）所示。
參、被告上訴有無理由之論斷：　　
一、被告上訴意旨爭執下列事項：
　㈠被告洪浚愷爭執原判決定應執行刑過重。
　㈡被告潘俊翰爭執原判決就附表一編號1、2、9、11及轉讓偽藥
    部分，認定其未該當自首之要件，且就販賣第三級毒品部分
    未依刑法第59條酌減其刑，復就所犯各罪量刑過重（含各罪
    之宣告刑及定應執行刑），而有不當。
二、被告潘俊翰之刑之減輕事由：
　㈠毒品危害防制條例第17條第2項：
　　被告潘俊翰於偵查及法院審理時，均自白如附表一所示12次
    販賣第三級毒品犯行，符合毒品危害防制條例第17條第2項
    之規定，爰依法減輕其此部分各罪之刑。另行為人轉讓同屬
    偽藥、未達法定應加重其刑之一定數量之第三級毒品愷他命
    予非孕婦成年人，依重法優於輕法之原則，擇較重之藥事法
    第83條第1項轉讓偽藥罪論處，如行為人於偵查及歷次審判
    中均自白，仍有毒品危害防制條例第17條第2項規定偵審自
    白減輕其刑之適用(最高法院109年度台上大字第4243號刑事
    裁定要旨參照）。是以，被告潘俊翰既於偵、審中自白轉讓
    偽藥犯行，亦應依毒品危害防制條例第17條第2項規定減輕
    其刑。　　　　　　　　　
　㈡毒品危害防制條例第17條第1項：
　　按毒品危害防制條例第17條第1項規定：「犯第4條至第8條
    、第10條或第11條之罪，供出毒品來源，因而查獲其他正犯
    或共犯者，減輕或免除其刑。」該規定所稱「供出毒品來源
    ，因而查獲其他正犯或共犯者」，係指犯罪行為人供出毒品
    來源之對向性正犯，或與其具有共同正犯、共犯（教唆犯、
    幫助犯）關係之毒品由來之人的相關資料，諸如其前手或共
    同正犯、共犯之姓名、年籍、住居所或其他足資辨別之特徵
    等項，使調查或偵查犯罪之公務員得據以對之發動調查或偵
    查程序，並因此而確實查獲其人、其犯行者（最高法院99年
    度台上字第2218號判決可資參照）。經原審函詢高雄市政府
    警察局苓雅分局關於本件查獲情形，該局函覆略以：本分局
    依毒品案被告潘俊翰之供述，查出上游洪浚愷涉嫌毒品案，
    業於110年10月19日以高市警苓分偵字第11073680900號刑事
    案件報告書移請臺灣高雄地方檢察署偵辦等語，有該分局11
    1年2月7日高市警苓分偵字第11170290900號函可參（見原審
    卷第99頁）。原審再函詢臺灣高雄地方檢察署，該署函覆略
    以：本案係因查獲潘俊翰持有毒品後，由潘俊翰供出上游始
    查獲洪浚愷涉案等語，有該署111年1月27日雄檢榮克110偵1
    8827字第1119007079號函可憑（見原審卷第247頁）。是被
    告潘俊翰本案販賣第三級毒品及轉讓偽藥犯行，均有毒品危
    害防制條例第17條第1項規定之適用，爰均依法減輕其刑。
    　
　㈢被告潘俊翰本件無刑法自首減輕其刑規定之適用：
　　按刑法第62條所定自首，係指犯人在其犯罪未發覺前，向該
    管公務員承認犯罪，而接受裁判者。所謂發覺，並非以有偵
    查犯罪職權之機關或人員確知該犯罪為必要，倘有偵查犯罪
    職權之人員，已對被告之犯罪發生合理懷疑，自屬已發覺，
    而被告於員警基於合理懷疑並進行詢問及蒐證時，始對犯行
    自白，即與自首要件不符。辯護人雖為被告潘俊翰主張：被
    告潘俊翰於110年3月27日製作第二次調查筆錄時，主動供述
    有使用扣案行動電話內通訊軟體微信來販賣毒品，販賣對象
    分別為鍾易志、柯冠仲、蔡振揚、田恩憲、張子霈等人，故
    被告潘俊翰就附表一編號1、2、9、11及轉讓偽藥之犯行，
    應均有刑法第62條自首規定之適用等語。經查，據證人即高
    雄市政府警察局苓雅分局員警陳若希於原審具結證稱：110
    年他字第2490號卷第63至70頁被告潘俊翰的警詢筆錄（按：
    即被告潘俊翰110年3月27第二次警詢筆錄）是由我製作，我
    們是先看手機，然後詢問潘俊翰，潘俊翰再跟我們說。依我
    們的工作經驗，手機裡面有潘俊翰販賣毒品的術語，就是互
    相聯絡講到類似包數、價錢、地點之類的，我製作筆錄時有
    將對話拿給潘俊翰看，之後再問這些綽號的人叫什麼名字，
　　潘俊翰當時也承認跟這些綽號的人交易毒品，如果潘俊翰不
    講，我們還是要追查，因為就有犯罪嫌疑等語（見原審卷第
    258至260頁），已陳明斯時製作筆錄時，警方已自扣案手機
    中查得有被告潘俊翰交易毒品之術語，而得懷疑被告潘俊翰
    有販賣毒品嫌疑；酌以被告潘俊翰之手機中，確有疑似其與
    鍾易志、柯冠仲、蔡振揚、田恩憲、張子霈等人交易或轉讓
    毒品之微信對話紀錄，有各該紀錄附卷可稽（見警二卷第13
    7至139頁、第145至159頁、第161至185頁、第207至221頁、
    第191至198頁），而與證人陳若希前揭所證互可勾稽，是堪
    認本件係警方先清查被告潘俊翰扣案手機內之通訊軟體後，
    對被告潘俊翰涉嫌販賣、轉讓毒品（偽藥）之犯行產生合理
    懷疑，進而詢問被告潘俊翰，被告潘俊翰始其坦承犯行，是
    被告潘俊翰所為尚與刑法自首要件不符，無從依刑法第62條
    前段規定減輕其刑。
　㈣被告潘俊翰如附表一所示之12次販賣第三級毒品犯行，無刑
    法第59條規定之適用：
　　按刑法第59條之酌量減輕其刑，必於犯罪另有特殊原因或情
    狀，在客觀上足以引起一般同情，而確可憫恕者，認為即予
    宣告法定低度刑期，猶嫌過重者，或因立法至嚴，確有情輕
    法重之情形，始有其適用。而考之該條立法理由，亦以酌量
    犯人之心術與犯罪事實，情可矜憫為原則；至被告是否因一
    時失慮，致罹章典，事後是否坦認犯行或犯罪危害程度等情
    ，涉及被告品行、智識程度、犯罪動機、犯罪後態度及犯罪
    所生損害等因素，均屬刑法第57條各款量刑標準事項，僅可
    依比例原則在法定刑範圍內予以審酌，未便逕援為同法第59
    條酌減其刑之依據。本院審酌被告潘俊翰固坦承本案販賣第
    三級毒品犯行，然販賣上開毒品，不僅嚴重殘害國民身心健
    康，復影響社會治安及國力甚鉅，被告僅為貪圖一己之私利
    ，即販賣該等毒品，雖數量、規模與大盤毒梟鉅量高價之交
    易模式尚屬有別，然販賣之對象5人，次數多達12次，核已
    造成毒品擴散之不當結果，實難認其犯罪情狀，在客觀上足
    以引起一般之同情，而有對其宣告販賣第三級毒品法定最低
    度刑期猶嫌過重之情事，更遑論本案被告所犯，經適用毒品
    危害防制條例第17條第2項、第1項規定遞減輕其刑後，最輕
    本刑應已符合罪刑相當性及比例原則，故辯護人請求本院依
    刑法第59條酌減被告附表一所示各罪之刑，尚難採納。
三、上訴駁回部分（即潘俊翰就附表一所犯各罪及轉讓偽藥之宣
    告刑部分）：
　　按刑事審判旨在實現刑罰權之分配的正義，故法院對有罪被
    告之科刑，應符合罪刑相當之原則，使輕重得宜，罰當其罪
    ，以契合社會之法律感情，此所以刑法第57條明定科刑時應
    審酌一切情狀，尤應注意該條所列10款事項以為科刑輕重之
    標準，俾使法院就個案之量刑，能斟酌至當；而量刑輕重係
    屬事實審法院得依職權自由裁量之事項，苟已斟酌刑法第57
    條各款所列情狀而未逾越法定刑度，不得遽指為違法。查原
    判決審酌被告潘俊翰為圖一己私利，明知毒品危害人體健康
    ，竟無視於國家防制毒品危害之禁令，販賣第三級毒品，其
    又轉讓亦為第三級毒品之偽藥愷他命，戕害國民身心健康，
    助長濫用毒品風氣，危害社會治安，所為實不足取。然考量
    其犯後始終坦承犯行，態度尚可，兼衡其販賣毒品之犯罪動
    機與目的，本案毒品交易人數、數量與收取價格，被告潘俊
    翰轉讓偽藥數量等犯罪情節，及自陳之智識程度、生活與母
    親健康狀況（見原審卷第327至328頁、第343至345頁），暨
    如臺灣高等法院被告前案紀錄表所示之素行等一切情狀，就
    販賣第三級毒品部分，分別量處如附表一「原審主文欄」（
    潘俊翰部分）所示之刑、就轉讓偽藥部分，量處有期徒刑2
    月。核之原判決已充分斟酌被告潘俊翰之各罪犯罪情節及其
    個人狀況，依刑法第57條各款事項而為量刑，無濫用裁量權
    、違反罪刑相當原則等違法或不當情形。被告潘俊翰上訴指
    摘原判決就其所犯13罪未依刑法自首規定減輕其刑，復未就
    所犯附表一所示販賣第三級毒品罪依刑法第59條規定酌減其
    刑，有所違誤，進而主張原判決就其所犯13罪宣告刑過重，
    而有不當，核無理由，應予駁回。
四、撤銷改判部分(即原判決定應執行刑部分)：
  ㈠撤銷理由：
　　原審審理後認被告2人均犯如附表一所示販賣第三級毒品犯
    行，因而予以論罪科刑，並分別對被告2人定其應執行刑，
    固非無據。惟按：⒈量刑之輕重，固屬事實審法院得依職權
    自由裁量之事項，惟並非概無法律上之限制，仍應受比例原
    則及公平原則之限制。數罪併罰有二裁判以上宣告多數有期
    徒刑者，依刑法第53條、第51條第5款之規定「於各刑中之
    最長期以上，各刑合併之刑期以下，定其刑期。但不得逾30
    年。」係採「限制加重原則」規範執行刑之法定範圍，為其
    定刑之外部界限。乃因一律將宣告刑累計執行，刑責恐將偏
    重而過苛，不符現代刑事政策及刑罰之社會功能，而有必要
    透過定應執行刑程序，授權法官對被告本身及所犯各罪為總
    檢視，進行充分而不過度之評價，以妥適調整之。又刑法第
    57條之規定，係針對個別犯罪之科刑裁量，明定刑罰原則以
    及尤應審酌之各款事項，以為科刑輕重之標準；至數罪併罰
    定應執行刑之裁量標準，法無明文，然其裁量仍應兼衡罪責
    相當及特別預防之刑罰目的，具體審酌整體犯罪過程之各罪
    關係（例如各行為彼此間之關聯性《數罪間時間、空間、法
    益之異同性》、所侵害法益之專屬性或同一性、數罪對法益
    侵害之加重效應等）及罪數所反應行為人人格及犯罪傾向等
    情狀綜合判斷，為妥適之裁量，仍有比例原則及公平原則之
    拘束，倘違背此內部界限而濫用其裁量，仍非適法（最高法
    院104年度台抗字第718號判決要旨參照）。本件觀之原判決
    就被告2人附表一所犯各罪定應執行刑之理由僅謂「依刑法
    第51條數罪併罰所採限制加重原則，及多數犯罪責任遞減原
    則之法理」（見原判決第10頁），即對被告洪浚愷定應執行
    刑有期徒刑6年6月、被告潘浚翰定應執行刑有期徒刑4年2月
    ，而未說明其裁量係如何兼衡罪責相當及特別預防之刑罰目
    的，且具體審酌整體犯罪過程之各罪關係，理由自有不備。
    ⒉原判決就如附表一所示12罪，對被告洪浚愷各處如該附表
    「原審主文」欄（洪浚愷部分）所示之刑，宣告刑合計有期
    徒刑42年5月，定應執行刑有期徒刑6年6月，比例約為0.153
    24；對被告潘俊翰各處如該附表「原審主文」欄（潘俊翰部
    分）所示之刑，宣告刑合計有期徒刑14年3月，定應執行刑
    有期徒刑4年2月，比例約為0.29239，亦即於同為共犯，且
    無證據證明被告潘俊翰有其他刑罰反應力較被告洪浚愷薄弱
    ，有因特別預防之需，而須定較被告洪浚愷定刑比例數倍必
    要之情形下，原審就被告潘俊翰所定之執行刑比例竟幾為被
    告洪浚愷之2倍，所為定刑顯然有失公平原則，自有未洽。
    被告2人上訴主張原判決定應執行刑過重，而有不當，非無
    理由，自應由本院將原判決關於被告2人之定應執行刑部分
    均予撤銷改判。
　㈡本院審酌被告2人就附表一部分，所犯均係販賣第三級毒品罪
    ，所為雖均應數罪併罰，然所為販賣行為，相較於販賣數量
    龐大之販毒者，在整體犯罪非難評價上仍應有所區別，其等
    數罪對法益侵害之加重效應較低，若定以過重之應執行刑，
    其效用可能隨著長期刑之執行，等比例地大幅下跌，對其等
    教化效果不佳，亦有害於其等之回歸社會，爰考量被告2人
    之販毒次數為12次，交易對象為5人，及於各次毒品交易所
    為之分工，暨前述犯罪期間集中在110年2月中旬至3月下旬
    間、犯罪手法及類型相似程度，與其2人面對司法審判之態
    度所顯示之行為人人格等情，就被告洪浚愷定其應執行刑有
    期徒刑6年、被告潘俊翰定其應執行刑有期徒刑2年6月。
據上論結，應依刑事訴訟法第371條、第368條、第369條第1項前
段、第364條、第299條第1項前段，判決如主文。
本案經檢察官王建中提起公訴，檢察官郭振昌到庭執行職務。
中　　華　　民　　國　　111 　年　　11　　月　　1 　　日
                    刑事第三庭  審判長法  官  吳進寶
                                      法  官  陳億芳
                                      法  官  徐美麗
以上正本證明與原本無異。
如不服本判決應於收受本判決後20日內向本院提出上訴書狀，其
未敘述上訴理由者，並得於提起上訴後20日內向本院補提理由書
狀（均須按他造當事人之人數附繕本）「切勿逕送上級法院」。
中　　華　　民　　國　　111 　年　　11　　月　　1 　　日
                                      書記官  吳宗霖
附錄本判決論罪科刑法條：
《毒品危害防條例第4條第3項》
製造、運輸、販賣第三級毒品者，處七年以上有期徒刑，得併科
新臺幣一千萬元以下罰金。
《藥事法第83條第1項》
明知為偽藥或禁藥，而販賣、供應、調劑、運送、寄藏、牙保、
轉讓或意圖販賣而陳列者，處七年以下有期徒刑，得併科新臺幣
五千萬元以下罰金。
附表一：
編號 交易時間 交易地點 購毒者 毒品種類 數量 交易金額（新臺幣）    相關證據       原審主文 1 110年3月6日0時7分許 高雄市○○區○○街000號 鍾易志 第三級毒品愷他命 1包 （1公克） 2,400元 ①證人鍾易志偵查中之證述（見警四卷第5-10頁） ②證人鍾易志指認犯罪嫌疑人紀錄表（見警四卷第39-55頁） ③微信對話紀錄（見警四卷第11-33頁） ④GOOGLE街景照片與監視器畫面截圖（警四卷第35-38頁） 洪浚愷共同販賣第三級毒品，處有期徒刑參年柒月。扣案如附表二編號5所示之物沒收；未扣案之犯罪所得新臺幣貳仟貳佰元沒收，於全部或一部不能沒收或不宜執行沒收時，追徵其價額。 潘俊翰共同販賣第三級毒品，處有期徒刑壹年參月。扣案如附表二編號3所示之物沒收；未扣案之犯罪所得新臺幣貳仟貳佰元沒收，於全部或一部不能沒收或不宜執行沒收時，追徵其價額。     含第三級毒品4-甲基甲基卡西酮成分之咖啡包 5包 2,000元   2 110年3月17日9時45分 高雄市三民區大順一路與龍德路口 柯冠仲 第三級毒品愷他命 1包（1公克） 2,400元 ①證人柯冠仲偵查中之證述（見警四卷第223-228頁、第229-231頁，他二卷第57-58頁） ②證人柯冠仲指認犯罪嫌疑人紀錄表（見警四卷第235-251頁） ③微信對話紀錄（見警四卷第146-150頁） ④匯款紀錄（見警五卷第238頁） 洪浚愷共同販賣第三級毒品，處有期徒刑參年柒月。扣案如附表二編號2、5所示之物沒收；未扣案之犯罪所得新臺幣壹仟肆佰元沒收，於全部或一部不能沒收或不宜執行沒收時，追徵其價額。 潘俊翰共同販賣第三級毒品，處有期徒刑壹年參月。扣案如附表二編號2、3所示之物沒收；未扣案之犯罪所得新臺幣壹仟肆佰元沒收，於全部或一部不能沒收或不宜執行沒收時，追徵其價額。     含第三級毒品4-甲基甲基卡西酮成分之咖啡包 1包（起訴書誤載為2包） 400元 （起訴書誤載為800元）   3 110年2月14日某時 高雄市○○區○○路000巷0號 蔡振揚 含第三級毒品4-甲基甲基卡西酮成分之咖啡包 2包 1,000元 ①證人蔡振揚偵查中之證述（見警三卷第210頁、第213-214頁，他二卷第49-51頁） ②證人蔡振揚指認犯罪嫌疑人紀錄表（見警三卷第215-231頁） ③匯款紀錄（見警三卷第268頁；第293頁） 洪浚愷共同販賣第三級毒品，處有期徒刑參年陸月。扣案如附表二編號5所示之物沒收；未扣案之犯罪所得新臺幣伍佰元沒收，於全部或一部不能沒收或不宜執行沒收時，追徵其價額。 潘俊翰共同販賣第三級毒品，處有期徒刑壹年貳月。扣案如附表二編號3所示之物沒收；未扣案之犯罪所得新臺幣伍佰元沒收，於全部或一部不能沒收或不宜執行沒收時，追徵其價額。 4 110年3月2日14時25分 高雄市○○區○○路000巷0號 蔡振揚 含第三級毒品4-甲基甲基卡西酮成分之咖啡包 5包 2,000元（匯款500元，面交現金1,500元) ①證人蔡振揚偵查中之證述（見警三卷第210頁、第213-214頁，他二卷第49-51頁） ②證人蔡振揚指認犯罪嫌疑人紀錄表（見警三卷第215-231頁） ③匯款紀錄（見警三卷第270頁；第295頁） 洪浚愷共同販賣第三級毒品，處有期徒刑參年陸月。扣案如附表二編號5所示之物沒收；未扣案之犯罪所得新臺幣壹仟元沒收，於全部或一部不能沒收或不宜執行沒收時，追徵其價額。 潘俊翰共同販賣第三級毒品，處有期徒刑壹年貳月。扣案如附表二編號3所示之物沒收；未扣案之犯罪所得新臺幣壹仟元沒收，於全部或一部不能沒收或不宜執行沒收時，追徵其價額。 5 110年3月2日20時19分 高雄市○○區○○路000巷0號 蔡振揚 含第三級毒品4-甲基甲基卡西酮成分之咖啡包 5包 2,000元 ①證人蔡振揚偵查中之證述（見警三卷第210頁、第213-214頁，他二卷第49-51頁） ②證人蔡振揚指認犯罪嫌疑人紀錄表（見警三卷第215-231頁） ③匯款紀錄（見警三卷第271頁；第295頁） 洪浚愷共同販賣第三級毒品，處有期徒刑參年陸月。扣案如附表二編號5所示之物沒收；未扣案之犯罪所得新臺幣壹仟元沒收，於全部或一部不能沒收或不宜執行沒收時，追徵其價額。 潘俊翰共同販賣第三級毒品，處有期徒刑壹年貳月。扣案如附表二編號3所示之物沒收；未扣案之犯罪所得新臺幣壹仟元沒收，於全部或一部不能沒收或不宜執行沒收時，追徵其價額。 6 110年3月6日2時44分 高雄市○○區○○路000巷0號 蔡振揚 含第三級毒品4-甲基甲基卡西酮成分之咖啡包 2包 1,000元 ①證人蔡振揚偵查中之證述（見警三卷第210頁、第213-214頁，他二卷第49-51頁） ②證人蔡振揚指認犯罪嫌疑人紀錄表（見警三卷第215-231頁） ③匯款紀錄（見警三卷第271頁；第296頁） 洪浚愷共同販賣第三級毒品，處有期徒刑參年陸月。扣案如附表二編號5所示之物沒收；未扣案之犯罪所得新臺幣伍佰元沒收，於全部或一部不能沒收或不宜執行沒收時，追徵其價額。 潘俊翰共同販賣第三級毒品，處有期徒刑壹年貳月。扣案如附表二編號3所示之物沒收；未扣案之犯罪所得新臺幣伍佰元沒收，於全部或一部不能沒收或不宜執行沒收時，追徵其價額。 7 110年3月13日2時20分 高雄市○○區○○路000巷0號 蔡振揚 含第三級毒品4-甲基甲基卡西酮成分之咖啡包 2包 1,000元 ①證人蔡振揚偵查中之證述（見警三卷第210頁、第213-214頁，他二卷第49-51頁） ②證人蔡振揚指認犯罪嫌疑人紀錄表（見警三卷第215-231頁） ③匯款紀錄（見警三卷第274頁；第296頁） 洪浚愷共同販賣第三級毒品，處有期徒刑參年陸月。扣案如附表二編號5所示之物沒收；未扣案之犯罪所得新臺幣伍佰元沒收，於全部或一部不能沒收或不宜執行沒收時，追徵其價額。 潘俊翰共同販賣第三級毒品，處有期徒刑壹年貳月。扣案如附表二編號3所示之物沒收；未扣案之犯罪所得新臺幣伍佰元沒收，於全部或一部不能沒收或不宜執行沒收時，追徵其價額。 8 110年3月23日10時17分 高雄市○○區○○路000巷0號 蔡振揚 含第三級毒品4-甲基甲基卡西酮成分之咖啡包 2包 1,000元 ①證人蔡振揚偵查中之證述（見警三卷第210頁、第213-214頁，他二卷第49-51頁） ②證人蔡振揚指認犯罪嫌疑人紀錄表（見警三卷第215-231頁） ③微信對話紀錄（見警三卷第239頁） ④匯款紀錄（見警三卷第276頁；第299頁） 洪浚愷共同販賣第三級毒品，處有期徒刑參年陸月。扣案如附表二編號5所示之物沒收；未扣案之犯罪所得新臺幣伍佰元沒收，於全部或一部不能沒收或不宜執行沒收時，追徵其價額。 潘俊翰共同販賣第三級毒品，處有期徒刑壹年貳月。扣案如附表二編號3所示之物沒收；未扣案之犯罪所得新臺幣伍佰元沒收，於全部或一部不能沒收或不宜執行沒收時，追徵其價額。 9 110年3月25日6時46分 高雄市○○區○○路000號旁全家便利商店 蔡振揚 含第三級毒品4-甲基甲基卡西酮成分之咖啡包 5包 2,000元 ①證人蔡振揚偵查中之證述（見警三卷第210頁、第213-214頁，他二卷第49-51頁） ②證人蔡振揚指認犯罪嫌疑人紀錄表（見警三卷第215-231頁） ③微信對話紀錄（見警三卷第253頁） ④匯款紀錄（見警三卷第276頁；第299頁） ⑤GOOGLE街景圖與監視器畫面截圖（見警二卷第187-189頁） 洪浚愷共同販賣第三級毒品，處有期徒刑參年陸月。扣案如附表二編號5所示之物沒收；未扣案之犯罪所得新臺幣壹仟元沒收，於全部或一部不能沒收或不宜執行沒收時，追徵其價額。 潘俊翰共同販賣第三級毒品，處有期徒刑壹年貳月。扣案如附表二編號3所示之物沒收；未扣案之犯罪所得新臺幣壹仟元沒收，於全部或一部不能沒收或不宜執行沒收時，追徵其價額。 10 110年3月8日0時30分 高雄市○○區○○○○○街000號 田恩憲 含第三級毒品4-甲基甲基卡西酮成分之咖啡包 10包 3,500元 ①證人田恩憲偵查中之證述（見警四卷第79-84頁，他二卷第33-35頁） ②證人田恩憲指認犯罪嫌疑人紀錄表（見警四卷第85-101頁） ③微信對話紀錄（見警二卷第208頁） 洪浚愷共同販賣第三級毒品，處有期徒刑參年柒月。扣案如附表二編號5所示之物沒收；未扣案之犯罪所得新臺幣壹仟柒佰伍拾元沒收，於全部或一部不能沒收或不宜執行沒收時，追徵其價額。 潘俊翰共同販賣第三級毒品，處有期徒刑壹年參月。扣案如附表二編號3所示之物沒收；未扣案之犯罪所得新臺幣壹仟柒佰伍拾元沒收，於全部或一部不能沒收或不宜執行沒收時，追徵其價額。 11 110年3月23日14時 高雄市○○區○○○○○街000號 田恩憲 含第三級毒品4-甲基甲基卡西酮成分之咖啡包 10包 3,500元 ①證人田恩憲偵查中之證述（見警四卷第79-84頁，他二卷第33-35頁） ②證人田恩憲指認犯罪嫌疑人紀錄表（見警四卷第85-101頁） ③微信對話紀錄（見警二卷第218-220頁） 洪浚愷共同販賣第三級毒品，處有期徒刑參年柒月。扣案如附表二編號5所示之物沒收；未扣案之犯罪所得新臺幣壹仟柒佰伍拾元沒收，於全部或一部不能沒收或不宜執行沒收時，追徵其價額。 潘俊翰共同販賣第三級毒品，處有期徒刑壹年參月。扣案如附表二編號3所示之物沒收；未扣案之犯罪所得新臺幣壹仟柒佰伍拾元沒收，於全部或一部不能沒收或不宜執行沒收時，追徵其價額。 12 110年3月27日2時44分 高雄市○鎮區○○○路000號 張綵婕 含第三級毒品4-甲基甲基卡西酮成分之咖啡包 14包 4,000元 ①證人張綵婕偵查中之證述（見警二卷第227-231頁，偵二卷第13-15頁） ②證人張綵婕指認犯罪嫌疑人紀錄表（見警二卷第233-241頁） ③洪浚愷與潘俊翰間微信對話紀錄（見警五卷第44-45頁） ④監視器畫面截圖（見警二卷第201-206頁） 洪浚愷共同販賣第三級毒品，處有期徒刑參年柒月。扣案如附表二編號1、5所示之物沒收；未扣案之犯罪所得新臺幣貳仟元沒收，於全部或一部不能沒收或不宜執行沒收時，追徵其價額。 潘俊翰共同販賣第三級毒品，處有期徒刑壹年參月。扣案如附表二編號1、3所示之物沒收；未扣案之犯罪所得新臺幣貳仟元沒收，於全部或一部不能沒收或不宜執行沒收時，追徵其價額。 
附表二
編號 物品名稱 數量 備註 1 毒品咖啡包 15包 橘紅色「AAPE」樣式外包裝，抽樣檢驗後檢出第三級毒品Mephedrone成分 2 愷他命 20包  3 iPhone手機 1支 ①在高雄市○○區○○路0段000號前扣得 ②內含0000000000號SIM卡，序號：0000000000000000 4 iPhone手機 1支 ①在洪浚愷位於高雄市○○區○○路000○0號15樓居所扣得 ②序號：00000000000000 5 iPhone手機 1支 ①在洪浚愷位於高雄市○○區○○路000○0號15樓居所扣得 ②內含0000000000號SIM卡，序號：00000000000000 6 中國信託銀行帳戶存摺 1本 帳號：000000000000 7 iPhone手機 1支 ①在潘俊翰位於高雄市○鎮區○○○路0○0號3樓住處扣得 ②內含0000000000號SIM卡，序號：00000000000000 8 第一銀行帳戶存摺 1本 帳號00000000000